臺灣高雄地方法院刑事判決
111年度交簡上字第192號
上  訴  人  
即  被  告  吳秋霖


上列被告因過失傷害案件，不服本院高雄簡易庭111年度交簡字
第1871號中華民國111年7月6日刑事簡易判決（原起訴案號：110
年度偵字第11600號），提起上訴，本院管轄之第二審合議庭判
決如下：
    主  文
上訴駁回。
吳秋霖緩刑貳年，並應於本判決確定後陸個月內，向告訴人阮秋
賢支付新臺幣壹拾伍萬元。
    事實及理由
一、證據能力部分：
    下列引用之證據因當事人均不爭執，依司法院頒「刑事判決
    精簡原則」，得不予說明。
二、本案經本院審理結果，認原審判決認事用法，均無違誤，量
    刑亦屬妥適，應予維持，爰依刑事訴訟法第373條之規定，
    引用第一審判決書所記載之事實、證據及理由（詳如附件）
    。
三、量刑輕重，係屬事實審法院得依職權自由裁量之事項，苟已
    斟酌刑法第57條各款所列情狀而未逾越法定刑度，不得遽指
    為違法（最高法院72年台上字第6696號判例意旨參照）。查
    原判決審酌被告因自後駛來未注意車前狀況，及保持兩車並
    行之間隔，其過失駕駛行為，致告訴人受有如原審判決事實
    欄所示之傷害，尚有不該。惟考量被告犯後於本院審理時終
    能坦承犯行，態度非惡，並酌以告訴人受傷程度、被告過失
    程度，並考量被告與告訴人於本院審理中經調解，惜因雙方
    就賠償金額仍有差距，致未能達成調解，有本院刑事調解案
    件簡要紀錄表、準備程序筆錄各1份在卷可稽（審交易卷頁8
    7、105），兼衡被告於原審自陳國中畢業之教育程度，現在
    從事曳引車司機，月入約新臺幣3至4萬元，離婚、有3名子
    女均已成年等之家庭、經濟狀況（審交易卷頁107）等一切
    情狀，量處有期徒刑5月，並諭知易科罰金之折算標準。本
    院認原審判決認事用法，均無違誤，並已就刑法第57條各款
    所列情狀予以斟酌，均有卷證資料可資查核，量刑亦稱允當
    ，並無裁量逾越或濫用之違法。被告上訴請求從輕量刑並無
    理由，應予駁回。
四、被告未曾因故意犯罪受有期徒刑以上刑之宣告，有臺灣高等
    法院被告前案紀錄表在卷可按，因一時失慮，致罹刑章，犯
    後始終坦承犯行，並有意願與告訴人調解，惟因與告訴人認
    知差距過大而無法成立調解，信其經此偵審程序及科刑教訓
    ，應能知所警惕而無再犯之虞，本院因認其所宣告之刑以暫
    不執行為適當，併予宣告緩刑2年。並斟酌告訴人所受傷勢
    、被告賠償之能力與意願，依刑法第74條第2項第3款規定諭
    知於緩刑期間內，被告應履行如主文第2項所示之負擔。若
    被告日後未能依照緩刑負擔履行而情節重大者，告訴人自得
    請求檢察官聲請撤銷緩刑，被告除需執行原所宣告之刑外，
    原諭知之緩刑負擔，告訴人亦得據為執行名義向被告為強制
    執行之聲請，合此敘明。
據上論斷，應依刑事訴訟法第455條之1第1 項、第3項、第373條
、第368條，判決如主文。
本案經檢察官李怡增提起公訴；檢察官王啟明到庭執行職務。
中　　華　　民　　國　　111 　年　　12　  月　  14  　日
                  刑事第九庭  審判長法  官  陳芸珮 
　　　　　　　　　                  法  官  張瀞文
                　　　　　　　　　  法　官  黃三友
以上正本係照原本作成，證明與原本無異。
本判決不得上訴。
中　　華　　民　　國　　111 　年　　12　　月　　14　　日
                                    書記官  林豐富
附錄論罪之法條
刑法第284 條前段
因過失傷害人者，處1 年以下有期徒刑、拘役或10萬元以下罰金
。